cs: Obchod a průmysl > Věda a laboratoře > Laboratorní vybavení > Mikroskopy – příslušenství > Sklíčka do mikroskopů: Adhezivní mikroskopická sklíčka; Pozitivně nabitá mikroskopická sklíčka; Matovaná mikroskopická sklíčka; Běžná mikroskopická sklíčka
tr: İş ve Endüstri > Bilim ve Laboratuvar > Laboratuvar Ekipmanları > Mikroskop Aksesuarları > Mikroskop Slaytları: Yapışkan Mikroskop Slaytları; Yüklü Mikroskop Slaytları; Buzlu Mikroskop Slaytları; Düz Mikroskop Slaytları
th: ธุรกิจและอุตสาหกรรม > วิทยาศาสตร์และห้องแล็บ > อุปกรณ์ห้องแล็บ > อุปกรณ์กล้องจุลทรรศน์ > สไลด์สำหรับกล้องจุลทรรศน์: สไลด์กล้องจุลทรรศน์แบบมีกาว; สไลด์กล้องจุลทรรศน์แบบชาร์จ; สไลด์กล้องจุลทรรศน์แบบมีฝ้า; สไลด์กล้องจุลทรรศน์ธรรมดา
it: Commercio e industria > Scienza e laboratorio > Strumenti da laboratorio > Accessori per microscopio > Vetrini per microscopio: Vetrini per microscopio adesivi; Vetrini per microscopio carichi; Vetrini per microscopio smerigliati; Vetrini per microscopio semplici
vi: Kinh doanh & Công nghiệp > Khoa học & Phòng thí nghiệm > Thiết bị phòng thí nghiệm > Phụ kiện kính hiển vi > Bản kính mang vật ở kính hiển vị: Lam kính hiển vi có keo dán; Lam kính hiển vi tích điện; Lam kính hiển vi mài mờ; Lam kính hiển vi trơn
nb: Forretninger og industri > Vitenskap og laboratorier > Laboratorieutstyr > Mikroskoptilbehør > Objektglass for mikroskoper: Selvklebende objektglass for mikroskoper; Ladede objektglass for mikroskoper; Frostede objektglass for mikroskoper; Rette objektglass for mikroskoper
fr: Entreprise et industrie > Sciences et laboratoire > Matériel de laboratoire > Accessoires pour microscopes > Lames pour microscopes: Lames pour microscopes adhésives; Lames pour microscopes chargées; Lames de microscope givrées; Lames pour microscopes simples
zh-TW: 商業與各產業 > 科學和實驗室 > 實驗室器材 > 顯微鏡配件 > 顯微鏡載玻片: 有膠顯微鏡載玻片; 帶電顯微鏡載玻片; 磨砂顯微鏡載玻片; 普通顯微鏡載玻片
de: Wirtschaft & Industrie > Wissenschaft & Labor > Laborausstattung > Mikroskopzubehör > Objektträger: Klebende Objektträger; Geladene Objektträger; Mattierte Objektträger; Glatte Objektträger
el: Επιχειρηματικός & βιομηχανικός εξοπλισμός > Επιστήμη & εργαστήριο > Εργαστηριακός εξοπλισμός > Αξεσουάρ μικροσκοπίου > Αντικειμενοφόρες πλάκες: Αντικειμενοφόρες πλάκες με συγκολλητική επιφάνεια; Φορτισμένες αντικειμενοφόρες πλάκες; Αντικειμενοφόρες πλάκες με ματ επιφάνεια; Απλές αντικειμενοφόρες πλάκες
bg-BG: Бизнес и промишленост > Наука и лаборатория > Лабораторно оборудване > Аксесоари за микроскоп > Предметни стъкла за микроскоп: Залепващи предметни стъкла за микроскоп; Заредени предметни стъкла за микроскоп; Матирани предметни стъкла за микроскоп; Обикновени предметни стъкла за микроскоп
en: Business & Industrial > Science & Laboratory > Laboratory Equipment > Microscope Accessories > Microscope Slides: Adhesive Microscope Slides; Charged Microscope Slides; Frosted Microscope Slides; Plain Microscope Slides
sl-SI: Posel in industrija > Znanost in laboratorij > Laboratorijska oprema > Dodatki za mikroskope > Mikroskopska stekla: Lepljiva mikroskopska stekla; Naelektrena mikroskopska stekla; Matirana mikroskopska stekla; Gladka mikroskopska stekla
pl: Biznes i przemysł > Badania naukowe i laboratoryjne > Sprzęt laboratoryjny > Akcesoria do mikroskopu > Szkiełka podstawowe do mikroskopu: Adhezyjne szkiełka podstawowe do mikroskopu; Naładowane szkiełka podstawowe do mikroskopu; Matowe szkiełka podstawowe do mikroskopu; Standardowe szkiełka podstawowe do mikroskopu
zh-CN: 商业/工业 > 科学与实验 > 实验室设备 > 显微镜配件 > 显微镜载玻片: 粘附显微镜载玻片; 带电显微镜载玻片; 磨砂显微镜载玻片; 普通显微镜载玻片
ko: 비즈니스/산업 > 과학/연구 > 실험 기구 > 현미경 부대용품 > 현미경 슬라이드: 접착성 현미경 슬라이드; 양전하 현미경 슬라이드; 프로스티드 현미경 슬라이드; 플레인 현미경 슬라이드
pt-BR: Comercial e industrial > Ciência e laboratório > Equipamentos de laboratório > Acessórios para microscópios > Lâminas para microscópios: Lâminas de microscópio adesivas; Lâminas de microscópio carregadas; Lâminas de microscópio foscas; Lâminas de microscópio simples
ja: ビジネス・産業 > 科学・実験 > 実験器具 > 顕微鏡関連用品 > 顕微鏡用スライドガラス: 粘着顕微鏡スライド; 帯電した顕微鏡スライド; つや消し顕微鏡スライド; プレーン顕微鏡スライド
sk-SK: Obchod a priemysel > Vedecké laboratórium > Laboratórne vybavenie > Príslušenstvo k mikroskopom > Mikroskopické sklíčka: Adhézne mikroskopické sklíčka; Nabité mikroskopické sklíčka; Matné mikroskopické sklíčka; Obyčajné mikroskopické sklíčka
ru: Бизнес и промышленность > Лабораторное и научное оборудование > Лабораторное оборудование > Аксессуары для микроскопов > Предметные стекла для микроскопов: Предметные стекла с адгезивным покрытием; Предметные стекла с заряженной поверхностью; Предметные стекла с матовым полем; Стандартные предметные стекла
hu: Üzlet és ipar > Tudomány és laboratórium > Laboratóriumi berendezések > Mikroszkóp-kiegészítők > Mikroszkóp-tárgylemezek: Ragasztós mikroszkóp-tárgylemezek; Töltött mikroszkóp-tárgylemezek; Fagyasztott mikroszkóp tárgylemezek; Sima mikroszkóp-tárgylemezek
hr-HR: Posao i industrija > Znanost i laboratorij > Laboratorijska oprema > Pribor za mikroskop > Mikroskopska stakalca: Samoljepljiva mikroskopska stakalca; Mikroskopska stakalca s premazom; Matirana mikroskopska stakalca; Obična mikroskopska stakalca
es: Economía e industria > Ciencia y laboratorio > Equipo de laboratorio > Accesorios para microscopios > Portaobjetos para microscopios: Portaobjetos para microscopio adhesivos; Portaobjetos para microscopio cargados; Portaobjetos para microscopio esmerilados; Portaobjetos para microscopio simple
sv: Företag och industri > Vetenskap och laboratorium > Laboratorieutrustning > Mikroskoptillbehör > Objektglas: Självhäftande objektglas för mikroskop; Laddade objektglas för mikroskop; Frostade mikroskopglas; Enkla mikroskopobjektglas
fi: Yritys ja teollisuus > Tiede ja laboratorio > Laboratorio­laitteet > Mikroskooppitarvikkeet > Mikroskoopin näytelasit: Tarttuvat mikroskoopin näytelasit; Varautuneet mikroskoopin näytelasit; Mikroskoopin mattanäytelasit; Yksinkertaiset mikroskoopin näytelasit
nl: Zakelijk en industrieel > Wetenschap en laboratoriums > Laboratoriumapparatuur > Accessoires voor microscopen > Objectglaasjes voor microscopen: Zelfklevende objectglaasjes voor microscopen; Geladen objectglaasjes voor microscopen; Gematteerde objectglaasjes voor microscopen; Gewone objectglaasjes voor microscopen
lt-LT: Verslas ir pramonė > Mokslas ir laboratorijos > Laboratorinė įranga > Mikroskopų priedai > Objektiniai stikleliai: Lipnūs objektiniai stikleliai; Įkrauti objektiniai stikleliai; Matiniai objektiniai stikleliai; Paprasti objektiniai stikleliai
pt-PT: Business e industrial > Ciência e laboratório > Equipamento de laboratório > Acessórios de microscópio > Lamelas de microscópio: Lamelas de microscópio adesivas; Lamelas de microscópio carregadas; Lamelas de microscópio foscas; Lamelas de microscópio simples
da: Erhverv og industri > Videnskab og laboratorier > Laboratorieudstyr > Mikroskop – tilbehør > Mikroskop – objektglas: Selvklæbende objektglas til mikroskop; Ladede objektglas til mikroskop; Frostede objektglas til mikroskop; Almindelige objektglas til mikroskop
ro-RO: Afaceri și sectorul industrial > Știință și laborator > Echipamente de laborator > Accesorii pentru microscoape > Lame de microscop: Lame adezive de microscop; Lame încărcate de microscop; Lame mătuite de microscop; Lame obișnuite de microscop